【裁判字號】    95,交簡上,8
【裁判日期】    950511
【裁判案由】    過失傷害
【裁判全文】
臺灣臺南地方法院刑事判決             95年度交簡上字第8號
上  訴  人  甲○○
上列上訴人即被告因過失傷害案件，不服本院中華民國94年12月
12日94年度交簡字第2279號刑事簡易判決（原聲請簡易判決處刑
案號：94年度偵字第 10784號），提起上訴，本院管轄之第二審
合議庭判決如下：
    主  文
原判決撤銷。
甲○○因過失傷害人，處拘役伍拾伍日，如易科罰金，以佰元
折算壹日。
    事  實
一、甲○○於民國九十四年五月二十六日上午七時四十五分許，
    駕駛車牌號碼ＵＦ－７３７２號自用小客貨兩用車，沿臺南
    縣善化鎮○○路○段由北往南方向行駛，途經上開路段康寧
    公司大門前時，本應注意汽車迴車前，應看清無來往車輛，
    始得迴轉，而依當時天候為晴、日間自然光線、路面以柏油
    鋪裝、乾燥而無缺陷、無障礙物且視距良好之情形，客觀上
    亦無不能注意之情事。詎甲○○竟疏未注意查看往來車輛，
    貿然在該路口迴轉至北上車道，以致與丙○○所騎乘，沿同
    路段由南往北方向行駛之車牌號碼ＣＫ３－８７８號重型機
    車發生碰撞，致丙○○人車倒地，受有左下肢脛骨與腓骨骨
    折、頭皮裂傷之傷害。甲○○肇事後，停留在肇事現場等待
    員警到場處理，並於到場處理員警尚未發覺何人為肇事者前
    ，主動表明為肇事車輛駕駛人，自首而接受裁判。
二、案經丙○○訴由內政部警政署保安警察第二總隊第四大隊第
    二中隊報請臺灣臺南地方法院檢察署檢察官偵查後聲請以簡
    易判決處刑。
    理  由
一、訊據上訴人即被告（以下簡稱被告）甲○○對其於右開時、
    地駕駛車牌號碼ＵＦ－７３７２號自用小客貨兩用車，因過
    失與告訴人丙○○所騎乘之車牌號碼ＣＫ３－８７８號重型
    機車發生碰撞，致告訴人受傷之事實，均坦承不諱，核與告
    訴人於警詢及偵查中指訴之情節相符（見警卷第六至七、九
    至時頁、偵查卷第六至八頁），並有道路交通事故調查報告
    表（一）、（二）、道路交通事故現場圖各一紙及道路交通
    事故現場蒐證照片八幀在卷可資佐證（見警卷第十五至二一
    頁），堪認被告之自白與事實相符，應可採信。按汽車迴車
    前，應暫停並顯示左轉燈光或手勢，看清無來往車輛，始得
    迴轉，道路交通安全規則第一百零六條第五款定有明文。查
    被告為領有小型車駕駛執照之人，此業據到場處理員警於前
    引道路交通事故調查報告表（二）中記載明確，其對於上開
    規定應知之甚稔，為其駕駛自小客貨兩用車應行注意之事項
    ；而本件車禍發生當時，天候為晴、日間自然光線、路面以
    柏油鋪裝、乾燥而無缺陷、無障礙物、視距良好，有前引道
    路交通事故調查報告表（一）可稽，是依當時情況，被告於
    客觀上並無不能注意之情事，詎其疏未注意查看往來車輛，
    貿然迴轉，以致與告訴人所騎乘，沿同路段由南往北方向行
    駛之重型機車發生碰撞，其顯然違背上開注意義務甚明。且
    本件車禍肇事原因經送臺灣省臺南區車輛行車事故鑑定委員
    會鑑定結果，亦認被告駕駛小客貨車，迴轉未注意往來車輛
    ，為肇事原因，告訴人並無肇事因素，有該委員會九十四年
    九月二十九日南鑑字第０九四五九０三五三一號函檢送之臺
    南區九四０八三六案鑑定意見書附卷可參（見偵查卷第十二
    至十三頁），足見被告就本件車禍之發生確有過失無疑。又
    告訴人因本件車禍而受有左下肢脛骨與腓骨骨折、頭皮裂傷
    之傷害，亦有財團法人奇美醫院診斷證明書、顏診所診斷證
    明書各一紙（見警卷第十一至十二頁）存卷可憑，是被告之
    過失行為與告訴人所受之傷害間，亦有相當因果關係。本案
    事證明確，被告過失傷害犯行已堪認定。
二、核被告所為，係犯刑法第二百八十四條第一項前段之過失傷
    害罪。原審以本案事證明確，依刑事訴訟法第四百四十九條
    第一項前段、第四百五十四條第二項，刑法第二百八十四條
    第一項前段、第四十一條第一項前段，罰金罰鍰提高標準條
    例第一條前段、第二條，逕以簡易判決判處被告有期徒刑三
    月，並諭知易科罰金之折算標準，固非無見，量刑亦尚稱妥
    適。但被告於本件車禍發生後，停留在肇事現場等待員警到
    場處理，並於到場處理員警尚未發覺何人為肇事者前，主動
    表明為肇事車輛駕駛人，自首而接受裁判，此業經本院向內
    政部警政署保安警察隊第二總隊第四大隊第二中隊函詢查明
    屬實，有該中隊九十五年二月二十日保二（四）（２）警字
    第０九五００００五三０號函檢送之筆錄三份、道路交通事
    故肇事人自首情形紀錄表一份在卷可稽（見本院簡上案卷第
    二四至三三頁），是被告主動停留在肇事現場對到場處理員
    警表明其為肇事車輛駕駛人身分之舉，顯已符合自首要件之
    規定，應依刑法第六十二條前段之規定減輕其刑。原審就此
    未予審酌，即有未洽。被告上訴意旨指摘原判決量刑過重，
    雖無理由，但原判決既有前開違誤之處，即屬無可維持，應
    由本院予以撤銷改判。爰審酌被告就本件車禍之發生應負全
    部過失責任，致告訴人受有左下肢脛骨與腓骨骨折、頭皮裂
    傷之傷害，傷勢並非輕微，且迄今尚未能與告訴人達成和解
    ，但其犯後尚能坦承犯行等一切情狀，量處如主文所示之刑
    ，並諭知易科罰金之折算標準，以示懲儆。
據上論斷，應依刑事訴訟法第四百五十五條之一第一項、第三項
、第三百六十九條第一項前段、第三百六十四條、第二百九十九
條第一項前段，刑法第二百八十四條第一項前段、第六十二條前
段、第四十一條第一項前段，罰金罰鍰提高標準條例第一條前段
、第二條，判決如主文。
本案經檢察官乙○○到庭執行職務。
中    華    民    國    95    年    5     月    11    日
                  刑事第十一庭  審判長法  官  謝瑞龍
                                      法  官  李東柏
                                      法  官  周紹武
以上正本證明與原本無異。
本判決不得上訴。
                                      書記官  鄭佩玉
中    華    民    國    95    年    5     月    11    日
附錄本案論罪科刑法條全文：
中華民國刑法第二百八十四條第一項
因過失傷害人者，處六月以下有期徒刑、拘役或五百元以下罰金
，致重傷者，處一年以下有期徒刑、拘役或五百元以下罰金。


司法院資訊處製作；財團法人民間司法改革基金會備份。
